---
title: "Time Series Modeling - ARMA"
author: "王夏乙"
date: "November 25, 2015"
output:
  rmdformats::readthedown:
    highlight: pygments
---

<style type="text/css">
p{ /* Normal  */
   font-size: 18px;
}
body{ /* Normal  */
   font-size: 18px;
}
td {  /* Table  */
   font-size: 14px;
}
h1 { /* Header 1 */
 font-size: 32px;
}
h2 { /* Header 2 */
 font-size: 26px;
}
h3 { /* Header 3 */
 font-size: 22px;
}
code.r{ /* Code block */
  font-size: 14px;
}
pre { /* Code block */
  font-size: 14px
}
</style>
```{r setup, include=FALSE}
knitr::opts_chunk$set(
	echo = TRUE,
	message = FALSE,
	warning = FALSE
)
library(forecast)
library(xts)
library(readxl)
library(readr)
```

# 自回归滑动平均模型ARMA(Autoregressive moving average model)

## 线形模型时间序列基础建模步骤

- 平稳性检验 

> 首先对时间序列进行平稳性检验；若不平稳，需对时间序列做平稳化处理  平稳化方法:去除趋势（线性趋势，多项式趋势）;差分;变换（对于方差变化的序列，经常采用log变化去除原来的指数趋势；更一般的，可以采用BOX-COX变换)

- 纯随机性检验（白噪声检验)

- 建模（定阶)

- 残差分析

- 模型优化（剔除不显著参数）



## 平稳性检验 — 单位根过程

建立ARMA模型的前提是时间序列是**平稳**的。

典型的非平稳时间序列是单位根(unitroot)非平稳时间序列。通常通过**单位根检验**检验时间序列是否平稳。

> 注：一些其他的平稳性检验方法有逆序数检验法，游程检验法，图检验方法。

### 典型的非平稳序列
- 随机游动
$$p_t=p_{t-1}+\epsilon_t$$
- 带漂移的随机游动
$$p_t=\mu+p_{t-1}+\epsilon_t$$
- 固定趋势模型
区别于上面两种，可以用回归/差分平稳。

- ARIMA
通过一阶差分可以平稳。


### 单位根检验

单位根检验的理论基础：如果序列是平稳的，那么该序列的**所有特征根应该在单位圆内**。

#### DF检验

考虑如下的基础模型
$x_t = \phi_0+\phi_1x_{t-1}+\xi_t, \xi_t$为随机部分，且$\xi_t\sim N(0,\sigma^2)$

提出假设：原假设为序列非平稳$H_0:\vert\phi_1\vert\ge1$,备择假设是序列平稳$H_1:\vert\phi_1\vert\lt1$

检验统计量：
$$DF=\frac{\hat\phi_1-1}{SE(\hat\phi_1)}$$
$DF$检验模型有三种：
- 无漂移项自回归模型：$x_t=\phi_1x_{t-1}+\xi_t$
- 有漂移项自回归模型：$x_t = \phi_0+\phi_1x_{t-1}+\xi_t$
- 带趋势回归模型：$x_t = \alpha + \beta t+\phi_1x_{t-1}+\xi_t$

#### ADFTest

考虑如下的基础模型：
$$X_t = c_t+\beta X_{t-1}+\sum_{j=1}^{p-1}\phi_j\Delta X_{t-j}+e_t$$
当$\beta=1$时，就是$\Delta X_t$的AR(p-1)模型，当$\beta<1$时，是$X_t$的AR(p)模型。
$c_t$是非随机的趋势部分，可以取0，或常数，或a+bt这样的非随机线性趋势。

检验假设:
$H_0:\beta=1$ vs. $H_1:\beta<1$

如果拒绝H0，就说明没有单位根，使用统计量$$ADF=\frac{\hat\beta-1}{SE(\hat\beta)}$$
当ADF统计量足够小的时候拒绝H0.

- fUnitRoots包的adfTest()函数可以执行单位根ADF检验。
- tseries包的adf.test()函数也可以执行单位根ADF检验。

注意，单位根DF检验和ADF检验都是在拒绝（显著）时否认有单位根， 不显著时承认有单位根。

#### PP检验：
ADF和DF检验要求随机扰动项独立同分布或者独立同正态分布，但是很多时间序列不满足这一点，故此提出$PP$检验，它限定随机序列可以具有暂时相关性和不同分布，它的原假设时间序列含有一个单位根，对于模型$x_t = \phi x_{t-1}+\xi_t$.
提出原假设：$H_0:\phi=1$

ADF检验主要适用于方差齐性的场合，它对于异方差序列的平稳性检验结果不佳。

PP检验的适用于**异方差场合**的单位根检验，且PP检验的临界值和ADF检验相同,服从相应的ADF检验统计量的极限分布。

#### KPSS检验

KPSS检验：ADF检验和PP检验的原假设都是序列中有单位根，也就是认为序列是不平稳的，备择假设是序列是平稳的。在实证研究中，人们愿意多做差分（有单位根就需要做差分）而不愿意忽略单位根的存在，因为忽略单位根比过度差分带来的后果更为严重。其次以单位根作为原假设相对更加容易涉及检验统计量。故此以序列的平稳性为原假设的方法产生：KPSS方法。

**单位根检验实例：**
```{r}
da <- read_table2("~/Downloads/ftsdata/q-gnp4710.txt", col_types=cols(
  .default = col_double()))
gnp <- ts(log(da[["VALUE"]]), 
          start=c(1947, 1), frequency=4)
dgnp <- diff(gnp)
rm(da)
plot(dgnp, xlab="year", ylab="log(GNP)")
forecast::Acf(dgnp, main="")
forecast::Pacf(dgnp, main="")
#pacf截尾，acf拖尾，考虑用ar模型建模
#用aic定阶
ar(dgnp,method='mle')
#AIC取9阶
#ADF的基础模型需要一个AR阶数,取p=9。 
#用fUnitRoots::adfTest()对GNP的对数值进行ADF单位根检验：
library(fUnitRoots)
#type: c: with constant(intercept)
#     nc: no constant
#     ct:constant and trend
#这里gnp的均值非0，且存在trend，故type='ct'
fUnitRoots::adfTest(gnp, lags=9, type="ct") 
fUnitRoots::unitrootTest(gnp, lags=9, type="ct")
#结果值较大，说明不能拒绝零假设， 即对数GNP序列有单位根。序列非平稳
#另外两种单位根检验方法
#tseries::pp.test(gnp)
#tseries::kpss.test(gnp)
#尝试人为地拟合非随机线性增长趋势，检验残差是否有单位根
tmp.t <- c(time(gnp))
tmp.y <- residuals( lm(c(gnp) ~ tmp.t) )
fUnitRoots::adfTest(tmp.y, type="nc")
#结果说明用回归去掉非随机的线性增长趋势后仍有单位根存在。
```


### 纯随机性检验（白噪声检验）

由$Bartlett$定理可以通过构造两种统计量：

$Bartlett$定理：如果一个序列是纯随机的，得到一个观察期数为$n$的观察序列$x_t,t=1,2,...,n$,那么该序列的延迟非零期的样本自相关系数将近似服从均值为零，方差为序列观察期倒数的正态分布，即：
$$
\hat\rho_k\sim N(0,\frac{1}{n}),\forall k\neq0
$$
由此提出原假设：

$H_0:\rho_1=\rho_2=...=\rho_m=0$(延迟期数小于等于$m$的序列值之间相互独立)

$H_1:$至少存在一个$\rho_k\neq0$

混成检验：

（1）$Q$统计量（适用于大样本）：
$$
Q_{BP}=n\sum_{k=1}^m\hat \rho_k^2\sim \chi^2(m)
$$
（2）$LB$统计量（适用于小样本）
$$
Q_{LB} = n(n+2)\sum_{k=1}^m\frac{\hat\rho_k^2}{n-k}\sim\chi^2(m)
$$

> 注: **Box.test的lag怎么取？通常可以取ln(序列长度),min(20,序列长度−1)***

```{r}
Box.test(gnp,type="Ljung-Box",lag=5)
Box.test(gnp,type="Ljung-Box",lag=9)
Box.test(gnp,type="Ljung-Box",lag=20)
#gnp非白噪声，可以对其进行建模
```

## ARMA模型辨识
不同于AR,MA, ARMA模型并非根据acf,pacf定阶。

可以逐个从低阶模型尝试，p+q越小越好, 找到AIC最小的选择， 用精确最大似然或者条件最大似然方法估计参数。 对残差进行白噪声检验以验证模型是否充分。

R的forecast包提供了一个auto.arima()函数，可以自动进行模型选择。auto.arima()R中的函数使用了Hyndman-Khandakar算法的一种变体（Hyndman＆Khandakar，2008），该算法结合了单位根检验，最小化AICc和MLE来获得ARIMA模型。auto.arima()为算法提供许多变体的参数。

**例6.1**考虑3M公司股票从1946年2月到2008年12月的月对数收益率， 共有755个观测。
```{r}
d <- read_table2(
  "~/Downloads/ftsdata/m-3m4608.txt",
  col_types=cols(.default=col_double(),
                 date=col_date(format="%Y%m%d")))
mmm <- xts(log(1 + d[["rtn"]]), d$date) #计算月对数收益率
rm(d)
tclass(mmm) <- "yearmon"
ts.3m <- ts(coredata(mmm), start=c(1946,2), frequency=12)
head(ts.3m)
```
```{r}
ggtsdisplay(ts.3m, main="3M Monthly Log Return")
```

ACF很接近于白噪声。PACF也比较接近于白噪声但是有比较多的超出界限的值， 尽管超出量不大。


```{r}
forecast::auto.arima(ts.3m, max.p = 6, max.q = 6, max.P = 1, max.Q = 1)
```
auto.arima()函数选择了一个季节ARMA模型。


### 第一章作业：查找中国GDP季度数据，并尝试用ARIMA模型建模。

#### SARIMA
```{r}
da <- read_excel('~/Desktop/应用时间序列实验课/实验课/数据/中国GDP数据.xlsx',sheet=2)
da <- ts(da$`季度GDP(亿元)`,frequency = 4,start=c(2008,1))
autoplot(da)
ggseasonplot(da)
forecast::ggsubseriesplot(da)
ggtsdisplay(da)
#趋势，周期
da %>% diff(1) %>% ggtsdisplay()
da %>% diff(lag=4) %>% diff() %>% ggtsdisplay()
da %>% diff(lag=12) %>% diff() %>% ggtsdisplay()
```


自动拟合arima的阶数
```{r}
arima.model <- auto.arima(da,approximation = F);arima.model
#SARIMA(p,d,q)(P,D,Q)[s]
#S:季节周期的长度
#D:季节差分的阶数
```

$$(1+0.4118B^4)(1-B)(1-B^4)y_t = (1-0.8613B+0.2006B^2)\epsilon_t$$

```{r}
resm <- Arima(
  da, order=c(0,1,2), seasonal=list(order=c(1,1,0), period=4)
); 
summary(resm)
#残差检验
autoplot(resm$residuals) #非白噪声，波动聚集
Box.test(resm$residuals,lag=12,type = 'Ljung')
Box.test(resm$residuals,lag=24,type = 'Ljung')
Box.test(resm$residuals^2,lag=6,type = 'Ljung') #非白噪声，进一步进行异方差建模

library(fGarch)
mod1 <- garchFit( ~ garch(1,1), data=resm$residuals, trace=FALSE)
#其中1表示均值方程是一个常数，
#输出结果中mu表示均值方程的均值，omega表示alpha0,alpha1为alpha1
resi <- residuals(mod1, standardize=TRUE)
checkresiduals(resi)
#标准化残差的时序图
plot(ts(resi, start=start(da), frequency=frequency(da)), 
     xlab="年", ylab="标准化残差")
#标准化残差的白噪声检验
Box.test(resi,lag=12)
Box.test(resi^2,lag=12)
ggAcf(resi)
ggPacf(resi)
```

- 超前多步预报
```{r}
tmp.y <- window(da, start=start(da), end=c(2024,4))
resm2 <- arima(tmp.y, order=c(0,1,2), seasonal=list(order=c(1,1,0), period=4))
#样本外预测
resm2 %>% forecast(h=12) %>% autoplot()
mode2 <- garchFit( ~ garch(1,1), data=resm2$residuals, trace=FALSE)
pred1 <- predict(resm2, n.ahead=6)
mod <- predict(mode2,n.ahead=6)
```

- 样本内静态预测（预测样本内最后6个观测）
```{r}
horiz=6
dbnp.prev=predict(resm2,n.ahead=horiz)$pred
dbnp.se=predict(resm2,n.ahead=horiz)$se
bornesup=dbnp.prev+1.96*dbnp.se
borneinf=dbnp.prev-1.96*dbnp.se
library(ggplot2)
ts.plot(da)
lines(dbnp.prev,col="red")
lines(bornesup,col="orange")
lines(borneinf,col="orange")
```

- 样本内动态预测（预测一个前进一个建模）
```{r}
dbnp.prev.dyn=ts(start=length(da)-horiz+1,end=length(da))
dbnp.se.dyn=ts(start=length(da)-horiz+1,end=length(da))
for (i in (length(da)-horiz+1):length(da)){
  
  dbnp.mod.temp=arima(window(c(da),end=i),order=c(0,1,2),seasonal=list(order=c(1,1,0),period=4),include.mean=F)
  dbnp.prev.dyn[i-length(da)+horiz]=predict(dbnp.mod.temp,n.ahead=1)$pred
  dbnp.se.dyn[i-length(da)+horiz]=predict(dbnp.mod.temp, n.ahead=1)$se
}
par(mfrow=c(1,1))
ts.plot(window(c(da),start=1,end=74),col="orange",main='Dynamic Prediction')
lines(dbnp.prev.dyn,col="red")
lines(dbnp.prev.dyn+1.96*dbnp.se.dyn,col="blue")
lines(dbnp.prev.dyn-1.96*dbnp.se.dyn,col="blue")
rmse=sqrt(mean((c(da)[(length(da)-horiz+1):length(da)]-dbnp.prev.dyn)**2))
rmse
```

#### ARIMA拟合
```{r}
arima.model2 <- auto.arima(da,approximation = F,seasonal = F,include.mean=T);arima.model2
#注：The parameter muis called the “drift” in the R output when d=1
checkresiduals(arima.model2)
Box.test(arima.model2$residuals,lag=12) #白噪声
Box.test(arima.model2$residuals^2,lag=12) #白噪声
```
$$(1+0.0568B-0.0093B^2-0.0422B^3-0.8714B^4)(1-B)^1(y_t-1962t)=(1-0.7753B)e_t$$

非季节的ARIMA模型可以写为：
$$(1-\phi_1B-...-\phi_pB^p)(1-B)^dy_t=c+(1+\theta_1B+...+\theta_qB)e_t$$
上式表达等价于:
$$(1-\phi_1B-...-\phi_pB^p)(1-B)^d(y_t-\mu t^d/d!)=(1+\theta_1B+...+\theta_qB)e_t$$
其中B是滞后算子，$c=\mu (1-\phi_1-...-\phi_p)$,及$\mu$是$(1-B)^dy_t$的均值。
当d=0,且include.drift=T的时候，模型形式为：
$$(1-\phi_1B-...-\phi_pB^p)(y_t-a-bt)=(1+\theta_1B+...+\theta_qB)e_t$$
a:intercept;b:drift

- SARIMA
包含了季节项的滞后算子，如对于$ARIMA(1,1,1)(1,1,1)_4$模型，
模型可以写作：
$$(1-\phi_1B)(1-\Phi_1B^4)(1-B)(1-B^4)y_t=(1+\theta_1B)(1+\Theta_1B^4)\epsilon_t$$

相关连接：https://robjhyndman.com/hyndsight/arimaconstants/

### 第二章课后练习查找格力电器(000651)日收盘价和收益率数据，分别检验其平稳性。

```{r}
library(lubridate)
library(zoo)
library(xts)
library(tseries)
da <- read.csv('~/Desktop/000651.csv',fileEncoding = "GBK")
ts.stock <- zoo(da[,c('收盘价')],
                as.POSIXct(da$日期))
plot(as.xts(ts.stock), type="l", 
     multi.panel=TRUE, theme="white",
     major.ticks="years",
     grid.ticks.on = "years")
ar(as.xts(ts.stock)) #10
fUnitRoots::adfTest(as.xts(ts.stock),lags=10) # 不平稳
kpss.test(as.xts(ts.stock)) #不平稳
pp.test(as.xts(ts.stock)) # 平稳
```

- 简单收益率
```{r}
library(dplyr)
simple.return <- function(x){
  x <- as.vector(x)
  c(NA, diff(x) / x[1:(length(x)-1)])
}

d.geli <- data.frame(date=da$日期,收益率=simple.return(da$收盘价))
d.geli$收益率 <- as.numeric(d.geli$收益率)
d.geli <- d.geli[d.geli$收益率 != Inf & !is.na(d.geli$收益率),]
ts.plot(d.geli$收益率)
ts.stock <- as.xts(zoo(d.geli$收益率,as.POSIXct(d.geli$date)))
fUnitRoots::adfTest(ts.stock,lags=10) # 平稳
kpss.test(as.xts(ts.stock)) #平稳
pp.test(as.xts(ts.stock)) # 不平稳(异方差性)
```

- 对数收益率
```{r}
log.return <- function(x){
  c(NA, diff(log(x)))
}
d.geli <- data.frame(date=da$日期,收益率=log.return(da$收盘价))
d.geli$收益率 <- as.numeric(d.geli$收益率)
summary(d.geli$收益率)
d.geli <- d.geli[d.geli$收益率 != -Inf & !is.na(d.geli$收益率),]
ts.plot(d.geli$收益率)
ts.stock <- as.xts(zoo(d.geli$收益率,as.POSIXct(d.geli$date)))
#fUnitRoots::adfTest(ts.stock,lags=10) # 平稳
#kpss.test(as.xts(ts.stock)) #平稳
#pp.test(as.xts(ts.stock)) # 不平稳(异方差性)
```


# R Session Information
```{r}
sessionInfo()
```